【裁判字號】    99,消債更更,2
【裁判日期】    990908
【裁判案由】    更生
【裁判全文】
臺灣桃園地方法院民事裁定                99年度消債更更字第2號
聲  請  人  甲○○
即 債 務人            6號
上列當事人因消費者債務清理事件聲請更生，本院裁定如下：
    主  文
債務人甲○○自中華民國九十九年九月十日下午五時起開始更生
程序。
命司法事務官進行本件更生程序。
    理  由
一、按「法院開始更生程序之裁定，應載明其年、月、日、時，
    並即時發生效力」，又「法院裁定開始更生或清算程序後，
    得命司法事務官進行更生或清算程序；必要時，得選任律師
    、會計師或其他適當之自然人或法人一人為監督人或管理人
    。」消費者債務清理條例第45條第1項、第16條第1項分別定
    有明文。
二、本件聲請意旨略以：聲請人前曾於民國97年9 月間以書面向
    聲請人所屬最大債權金融機構台新國際商業銀行股份有限公
    司（下稱台新銀行）請求協商債務清償方案，台新銀行雖提
    出170期、利率0％，每期應繳納新台幣（下同）14,790元之
    還款條件，然聲請人除每月必要支出費用51,500元外，另有
    2名未成年子女及聲請人之父母親尚須扶養，以及每月8千元
    之房租支出，扣除上開支出及扶養費用後並無剩餘，加以聲
    請人另有其他資產管理公司之債務（良京實業股份有限公司
    提出每月13,855元還款條件）仍須清償，故聲請人實已無力
    負擔任何協商金額；又聲請人無擔保或無優先權之債務總額
    未逾1,200 萬元，復未經法院裁定開始清算程序或宣告破產
    ，爰聲請更生等語。
三、經查：
（一）聲請人所主張之前揭事實，業據其提出債權人清冊、聲請
      人全戶戶籍謄本、前置協商不成立證明書、日常生活費用
      支出單據、房屋租賃契約書、財團法人金融聯合徵信中心
      信用報告、聲請人財產及收入狀況說明書、聲請人個人95
      、96年度綜合所得資料清單、97年度及98年度薪資所得扣
      繳憑單、身心障礙手冊、財產歸屬資料清單、聲請人名下
      所有金融機構往來銀行存摺封面及內頁、聲請人配偶95、
      96年度綜合所得資料清單及財產歸屬資料清單等各1 份為
      證。
（二）聲請人目前負債總額為3,475,186 元。然聲請人名下資產
      除東和鋼鐵企業股份有限公司（下稱東和公司）股票1.29
      5張外，並無其他資產可供處分；又依聲請人97、98 年度
      薪資所得扣繳憑單顯示，聲請人97、98年之年薪資所得分
      別為876,257元、718,491元，故聲請人97年度每月平均所
      得為73,021元（計算式：876,257÷12=73,021）、98年度
      每月平均所得為59,874元（計算式：718,491÷12=59,874
      ）。另依本院依職權函詢東和公司回覆之薪資表顯示，聲
      請人99年度1至6月月平均薪資約為46,430元【計算式：（
      43,603+44,963+47,247+45,265+44,536+52,966）÷6個月
      =46,430，見東和公司99年7月20日之回函】。
（三）聲請人所列其每月必要支出之數額（尚未包括聲請人2 名
      未成年子女及聲請人父母親之扶養費）為51,500元。然該
      項聲請人所列生活必要支出及扶養費加總之數額，多數皆
      非合理之費用及數額（如保險費用支出、醫療民生用品8
      千元等），故應依內政部所公佈之99年度台灣省每人每月
      最低生活必要支出金額9,829 元計算，此外並加計聲請人
      之2 名未成年子女扶養費用、以及聲請人父母親之扶養支
      出；關於2 名未成年子女扶養費用部分，應依上述最低生
      活支出六成提列，意即應以5,897元（計算式：9,829x 60
      ％=5,897x 2名未成年子女2 名扶養義務人＝5,897，元
      以下四捨五入。依抗告卷第27- 30頁所示，聲請人之配偶
      尚有所得收入，是以該部分應由聲請人之配偶平均分攤）
      計算，此外關於租金支出部分亦應與配偶平均支出，以4
      千元提列。另關於聲請人之父母親扶養支出部分，該部分
      支出尚屬合理，故予以計入，是以本件聲請人每月最低必
      要生活暨扶養支出應為23,726元（計算式：9,829+5,897+
      4,000+4,000＝23,726）。
（四）綜上所述，依聲請人目前每月最低生活必要支出加計扶養
      費之支出數額為23,726元，又聲請人目前月平均薪資雖有
      46,430元，依上述台新銀行所提出之協商條件為每月清償
      14,790元（本院97年度消債更字第946 號卷第243 頁）、
      而良京公司則提出每月清償條件為13,855元（本院98年度
      消抗字第48號卷第58頁），此外尚有其他資產管理公司並
      未提出，然僅以此二者還款條件計算，依聲請人目前之平
      均每月所得46,430元，扣除每月最低必要支出及扶養費用
      23,726元後僅餘22,704元，況且聲請人尚有每月三分之一
      之薪資遭強制執行，是以依聲請人目前之薪資結構計算，
      聲請人前稱其無法同意上述前置協商方案之陳述應屬可採
      ，堪認聲請人已有不能清償債務之情事甚明。
（五）此外，本件亦查無聲請人有消費者債務清理條例第6 條第
      3 項、第8 條或第46條各款所定駁回更生聲請之事由存在
      ，則聲請人聲請更生，洵屬有據，並依首揭規定命司法事
      務官進行本件更生程序，爰裁定如主文。
中    華    民    國    99    年    9     月    8     日
                        民事第二庭  法  官  高明德
以上正本證明與原本無異。
本件不得抗告。
中華民國99年9月10日下午5時公告此裁定。
中    華    民    國    99    年    9     月    8     日
                                    書記官  崔青菁

司法院資訊處製作；財團法人民間司法改革基金會備份。
